

# I Kadek Laba Adi Pramana

kadekadi368@gmail.com (+62) 822 6655 1815 linkedin.com/in/dekadii

### **TENTANG SAYA**

Siswa SMK jurusan Rekayasa Perangkat Lunak yang antusias dan memiliki ketertarikan mendalam dalam dunia web developer. Berkomitmen untukterus belajar dan mengembangkan keterampilan dalam pengembangan web. Siap untuk berkontribusi dalam proyek-proyek inovatif dan menciptakan pengalaman online yang menarik.

### **PENGALAMAN KERJA**

#### PT GUNA TEKNOLOGI NUSANTARA

Bali, Indonesia

### Web Developer - Praktik Kerja Lapangan(PKL)

Desember 2022 – Februari 2023

- Bekerjasama dengan rekan kelompok PKL, kami berhasil melakukan modifikasi terhadap sebuah template website yangkemudian berhasil dihosting dengan sukses. Proyek ini menghasilkan website reminderpasien.com.
- Mengerjakan sebuah mockup website menggunakan tools Figma.
- Menulis artikel yang akan dimasukkan ke dalam blog website ReminderPasien.
- Memodifikasi berbagai template yang telah disediakan.

# PT HOOKI GLOBAL KREASI

Bali, Indonesia

# Web Developer - Praktik Kerja Lapangan(PKL)

Juni 2023 – September 2023

- Merencang dan membangun sistem manajemen proyek menggunakan teknologi Vue JS.
- Menambahkan fitur impor dan ekspor excel didalam website PIB Attandance.
- Mendesain mockup dan desain antarmuka pengguna aplikasi.

## **PENDIDIKAN**

SMKN 1 DENPASAR

Bali, Indonesia 2021 – Sekarang

Jurusan Rekayasa Perangkat Lunak

Prestasi: Ranking 4 dari 41 siswa

# **PROYEK**

# WEBSITE PORTOFOLIO PRIBADI

September 2022

Website booking self photo studio ini memiliki fitur untuk memesan, cek harga, melihat detail pesanan, dan konfirmasi via WhatsApp. Nikmati kemudahan dalam mengatur sesi foto Anda dengan navigasi yang intuitif dan layanan yang cepat.

Project URL: <a href="mailto:ignosstuduio.id/">ignosstuduio.id/</a>

WEBSITE DESTINIZE Desember 2022

Website Destinize adalah sebuah website yang saya hasilkan melalui proses pembelajaran saya dalam mengkonversi desain antarmuka (UI design) sebuah website menjadi kode yang dapat dijalankan. Dalam proses slicing tersebut, saya menggunakan teknologi Tailwind CSS untuk mempermudah implementasi desain ke dalam kode HTML, CSS, dan JavaScript.

Project URL: dekadii01.github.io/destinize-website

WEBSITE BLOG LADITV Januari 2023

Merupakan website tugas dari salah satu mata pelajaran disekolah, yang dimana tugas saya adalah mengerjakan tampilan depan.Project URL: laditv.epizy.com

### **INFORMASI TAMBAHAN**

- **Keterampilan Teknis**: Figma, HTML, CSS, Javascript, PHP, Bootstrap, Tailwind CSS, Laravel, React JS, Vue JS, Postman, Git, Github, Canva, Microsoft Office(Word, Excel).
- Bahasa: Indonesia, Inggris, Bali.